臺灣高等法院民事裁定
111年度家聲抗字第25號

抗  告  人  朱清泉

上列抗告人因與相對人朱張簡月理間假扣押事件，對於中華民國
111年1月7日臺灣臺北地方法院111年度家全字第1號裁定，提起
抗告，本院裁定如下：
    主  文
抗告駁回。
抗告訴訟費用由抗告人負擔。
    理  由
按家事訴訟事件，除本法別有規定者外，準用民事訴訟法之規
  定；家事訴訟事件，得準用民事訴訟法保全程序之規定，為假
  扣押、假處分之聲請，家事事件法第51條、家事事件審理細則
  第71條分別定有明文。又債權人就金錢請求或得易為金錢請求
  之請求，欲保全強制執行者，得聲請假扣押；請求及假扣押之
  原因，應釋明之，如釋明有不足，而債權人陳明願供擔保或法
  院認為適當者，法院得定相當之擔保，命供擔保後為假扣押，
  民事訴訟法第522條第1項、第526條第1項、第2項分別定有明
  文。故債權人就假扣押之原因全未釋明時，固不得以供擔保代
  之；惟如已釋明，僅係釋明不足，法院自得命債權人供擔保後
  為假扣押。而所謂假扣押之原因，依民事訴訟法第523條第1項
  規定，係指有日後不能強制執行或甚難執行之虞；其情形自不
  以債務人浪費財產，增加負擔或就其財產為不利益之處分，將
  達於無資力之狀態，或債務人移住遠處、逃匿無蹤或隱匿財產
  為限。再稱釋明者，係使法院就某事實之存否，得到大致為正
  當之心證，即為已足，與證明係當事人提出之證據方法，足使
  法院產生堅強心證，可以確信其主張為真實者，尚有不同。
查相對人主張：兩造為夫妻關係，因抗告人於民國110年6月12
  日、同年6月13日對伊施以家庭暴力，伊乃於同年6月22日對抗
  告人提起恐嚇罪之刑事告訴及聲請通常保護令，並於同年10月
  14日向臺灣臺北地方法院（下稱臺北地院）對抗告人提起離婚
  、夫妻剩餘財產分配等訴訟（案列110年度家調字第902號，下
  稱本案訴訟），經核算兩造剩餘財產之差額，伊至少得向抗告
  人請求新臺幣（下同）33,049,770元，惟抗告人在伊提起上開
  刑事告訴後，旋於同年8月2日將其所有門牌號碼：臺北市○○區
  ○○○路0段00巷00弄0號房屋（下稱系爭房屋）轉售他人，並於
  同年8月25日辦理所有權移轉登記，嗣伊持原裁定向臺北地院
  聲請對抗告人為假扣押之強制執行，赫然發現抗告人早已將其
  銀行帳戶內之存款挪至他處，該等帳戶亦未見有出售系爭房屋
  之價金，足見抗告人有藏匿財產之情事，伊為免日後有不能執
  行或甚難執行之虞，爰聲請將抗告人之財產在33,049,770元之
  範圍內予以假扣押，並願供擔保以補釋明之不足等語，並提出
  戶籍謄本、臺灣臺北地方檢察署110年度偵字第21194號起訴書
  、臺北地院110年度家護字第588號通常保護令、110年度家護
  抗字第102號民事裁定、臺北地院家事庭通知書、臺北市地籍
  異動索引、建物登記謄本、調查筆錄、國泰世華商業銀行函、
  華泰商業銀行函、板信商業銀行函、臺灣銀行聲明異議狀、最
  高法院111年度台簡抗字第38號民事裁定等件為證（見原法院
  卷第27、35至37、41至49、65至67、75、76頁；本院卷第53至
  63、81、82頁）。本院綜合相對人上開陳述及所提證據，並參
  酌抗告人於相對人提起刑事告訴及聲請通常保護令後不久，即
  將系爭房屋出售予第三人等情，認相對人主張抗告人脫產圖免
  強制執行，確屬可能，應認相對人已就本件請求及假扣押之原
  因即相對人有日後不能強制執行或甚難執行之虞一節為釋明。
  況相對人亦陳明願供擔保以補釋明之不足，本件假扣押之聲請
  自應予准許。是抗告人辯稱：伊處分系爭房屋時，相對人尚未
  對伊提起本案訴訟，斯時相對人對伊尚無任何債權請求權存在
  ；又伊係為投資而購買系爭房屋，且早在106年、107年即曾委
  託房屋仲介公司代為銷售，非如相對人所言係伊預見相對人可
  能提起本案訴訟，始出售系爭房屋，況系爭房屋每坪成交價格
  與相鄰房屋之出售價格相當，伊自無就財產為不利處分之情事
  ，故相對人就本件假扣押原因並未釋明云云，即非可採。
綜上所述，相對人就本件請求及假扣押之原因，既已提出釋明
  ，縱釋明仍有不足，惟既陳明願供擔保以補釋明之不足，原裁
  定准許相對人以330萬元供擔保後，得對抗告人之財產在33,04
  9,770元之範圍內予以假扣押，即無不合。抗告意旨指摘原裁
  定為不當，聲明廢棄，為無理由，應予駁回。
據上論結，本件抗告為無理由。依家事事件法第51條、民事訴
  訟法第495條之1第1項、第449條第1項、第95條、第78條，裁
  定如主文。
中　　華　　民　　國　　111 　年　　8 　　月　　29　　日
                  家事法庭
                      審判長法  官  張松鈞 
                            法  官  許勻睿
                            法  官  李昆曄 
正本係照原本作成。
本裁定除以適用法規顯有錯誤為理由外，不得再抗告。如提起再
抗告，應於收受送達後10日內委任律師為代理人向本院提出再抗
告狀。並繳納再抗告費新臺幣１千元。
中　　華　　民　　國　　111 　年　　8 　　月　　30　　日
　　　　　　　　　　　　　
　　　　　　　　　　　　　  書記官  蕭麗珍